【裁判字號】    99,上訴,219
【裁判日期】    990513
【裁判案由】    妨害風化
【裁判全文】
臺灣高等法院高雄分院刑事判決       99年度上訴字第219號
上  訴  人  臺灣高雄地方法院檢察署檢察官
被      告  甲○○
選任辯護人  黃振銘律師
上列上訴人因被告妨害風化案件，不服臺灣高雄地方法院98年度
訴字第1405號中華民國98年12月16日第一審判決（起訴案號：臺
灣高雄地方法院檢察署97年度偵字第31312 號），提起上訴，本
院判決如下：
    主  文
原判決撤銷。
甲○○共同意圖使女子與他人為性交之行為，而容留以營利為常
業，處有期徒刑貳年，減為有期徒刑壹年。扣案之附表一編號1
、2 、3 、6 、7 所示之物，附表二編號1 、2 及附表三所示之
物，均沒收。
    事  實
一、甲○○係設於高雄市三民區○○○路161 號「新樂城美容名
    店」（登記名稱：「新樂城美容廣場」）之實際負責人，竟
    與蔡振南（經本院95年度上訴字第1873號判決判處有期徒刑
    1 年10月確定）、乙○○、李仲偉（2 人經本院96年度上訴
    字第250 號判決，各判處有期徒刑1 年4 月，減刑為有期徒
    刑8 月確定）自民國（下同）94年2 月23日起，共同基於意
    圖使成年女子與他人為性交之行為，而媒介、容留以營利之
    常業犯意聯絡，由甲○○以每月「人頭費」新臺幣（下同）
    1 萬元之代價（若因被查獲而入獄服刑，每月人頭費2 萬元
    ），委請知情之蔡振南擔任「新樂城美容名店」登記名義負
    責人，並以月薪3 萬元之代價，僱用乙○○、李仲偉2 人分
    別擔任現場早、晚班經理，負責接待及媒介客人、櫃檯收帳
    等工作，惟店內業務均由甲○○實際負責管理。其等乃共同
    在「新樂城美容名店」內，媒介、容留成年女子美容師周美
    芬、陳芳儀、黃君慧等人，與來店之不特定男客從事俗稱「
    全套」之姦淫性交行為，並提供該店內包廂做為性交易之場
    所，每次性交易每節為50分鐘，代價為2,000 元，交易所得
    由美容師收取1,300 元，其餘歸店方所有，甲○○恃此營業
    收入，蔡振南、李仲偉、乙○○等人則靠此受僱薪資，均賴
    以維生，而以之為常業。嗣於下列時間，分別為警查獲：(一)
    94年3 月16日21時15分許，服務小姐黃慧君與男客程國勛在
    該店4 樓5 室性交易完成，為警持法院核發之搜索票至上址
    執行搜索而查獲，並扣得電磁遙控器6 個、小姐點檯單（94
    年3 月16日當日）1 紙、應召站小姐名單7 紙、員工公休表
    1 本、未使用過之保險套1 枚及潤滑液1 瓶等物。(二)94年5
    月26日23時40分許，適有男客溫源彬進入「新樂城美容名店
    」消費，而與服務小姐周美芬在該店4 樓2 室房間進行性交
    易，為警於同年月27日凌晨零時10分許，持法院核發之搜索
    票至上址執行搜索而查獲，並扣得暗門遙控器開關2 個、當
    日營業日報表1 紙、公司營業月報表1 冊及現金2,000 元等
    物。(三)復於94年6 月3 日21時20分許，適有男客葉文亮進入
    該店消費，為警於同日晚間22時許，持法院核發之搜索票，
    在該店4 樓505 室房間內，查獲服務小姐陳芳儀與葉文亮甫
    完成性交易行為，並扣得房間臨檢燈遙控器1 個、暗門遙控
    器2 個及木門鑰匙3 支等物。（以上3 次被查獲之扣押物，
    其所有人及其中應沒收之物，詳後述之理由及附表所載）。
二、案經乙○○告發，經臺灣高雄地方法院檢察署檢察官偵查起
    訴。
    理  由
一、證據能力：
(一)、按刑事訴訟法上「證據排除原則」，係指將具有證據價值，
    或真實之證據因取得程序之違法，而予以排除之法則。偵查
    機關「違法」偵查蒐證適用「證據排除原則」之主要目的，
    在於抑制違法偵查、嚇阻警察機關之不法，其理論基礎，來
    自於憲法上正當法律程序之實踐，鑒於一切民事、刑事、行
    政、懲戒之手段，尚無法有效遏止違法偵查、嚇阻警察機關
    之不法，唯有不得已透過證據之排除，使人民免於遭受國家
    機關非法偵查之侵害、干預，防止政府濫權，藉以保障人民
    之基本權，具有其憲法上之意義。此與私人不法取證係基於
    私人之地位，侵害私權利有別，蓋私人非法取證之動機，或
    來自對於國家發動偵查權之不可期待，或因犯罪行為本質上
    具有隱密性、不公開性，產生蒐證上之困窘，難以取得直接
    之證據，冀求證明刑事被告之犯行之故，而私人不法取證並
    無普遍性，且對方私人得請求民事損害賠償或訴諸刑事追訴
    或其他法律救濟機制，無須藉助證據排除法則之極端救濟方
    式將證據加以排除，即能達到嚇阻私人不法行為之效果，如
    將私人不法取得之證據一律予以排除，不僅使犯行足以構成
    法律上非難之被告逍遙法外，而私人尚需面臨民、刑之訟累
    ，在結果上反而顯得失衡，且縱證據排除法則，亦難抑制私
    人不法取證之效果。是偵查機關「違法」偵查蒐證與私人「
    不法」取證，乃兩種完全不同之取證態樣，兩者所取得之證
    據排除與否，理論基礎及思維方向應非可等量齊觀，私人不
    法取證，難以證據排除法則作為其排除之依據及基準，應認
    私人所取得之證據，原則上無證據排除原則之適用，此有最
    高法院97年度台上字第734 號判決可參。下列錄音光碟，檢
    察官、及被告、辯護人對於譯文之內容並不爭執（見本院卷
    第72頁），惟認乙○○係不法取得該影音光碟，而主張無證
    據能力（見本院卷第38頁）。查證人蔡振南固於原審證稱：
    錄影帶是乙○○偷拿出去的，放在店後的櫃子裡，未上鎖等
    語（見原審訴卷第41頁背面）；乙○○亦陳稱這5 片本來是
    錄影帶，伊將之拿出來重點拷貝等情（見他卷第45頁），惟
    縱認乙○○取得該影音光碟有不法或不當之情形，但因該店
    登記蔡振南為名義負責人，被告隱身其後，對於被告之犯罪
    行為蒐證上確有其困難之處，難以取得直接之證據，是乙○
    ○以上開方法取得下列影音光碟，基於上開說明，仍難認下
    列影音光碟無證據能力。
(二)、按被告以外之人（包括證人、鑑定人、告訴人、被害人及共
    同被告等）於審判外之陳述雖不符刑事訴訟法第159 條之1
    至之4 等4 條之規定，而經當事人於審判程序同意作為證據
    ，法院審酌該言詞陳述或書面陳述作成時之情況，認為適當
    者，亦得為證據；刑事訴訟法第159 條之5 第1 項定有明文
    。本判決所引下列證據，其原屬於傳聞性質部分，檢察官及
    被告、辯護人均同意作為證據（惟下列錄音光碟除外。見本
    院卷第37頁、第38頁準備程序筆錄），本院審酌各開證據之
    作成，並無不法或不當之情形，認為以之作為本案之證據亦
    屬適當，依上開規定，有證據能力。
二、訊據被告甲○○否認有上開犯行，辯稱：伊並非「新樂城美
    容名店」之實際負責人，伊與該店負責人蔡振南係認識10多
    年之朋友，該店於94年3 月16日、同年5 月26日、6 月3 日
    遭警查獲該店內小姐與男客從事性交易情事，伊是事後才知
    道，伊偶而到該店泡茶，因蔡振南人在北部，才請伊幫他的
    員工乙○○、李仲偉辦理交保，因伊認識林進興立法委員服
    務處洪千琪律師，才介紹乙○○、李仲偉委任辯護云云。經
    查：
(一)、上開「新樂城美容名店」曾於上開時間，為警查獲有媒介、
    容留成年女子與男客性交之不法情事，並扣得上開物品；嗣
    上開妨害風化案件（高雄地檢署94年度偵字第6618號、第12
    330 號、第12950 號）犯罪嫌疑人乙○○及李仲偉2 人，係
    經被告前往辦理具保程序，上開2 人並委任洪千琪律師為第
    一審選任辯護人等情，為被告所不爭執，並有94年3 月16日
    、94年5 月27日警方搜索、扣押筆錄、扣押物品目錄表，94
    年6 月3 日警方臨檢紀錄表、搜索扣押筆錄、扣押物品目錄
    表、扣押物品清單、具保責付辦理程序單、保證金收據、收
    受刑事案款通知單、刑事委任狀（原審94年度訴字第1951號
    ）各1 份在卷可稽（參他卷第54至59、61至69、129 至130
    頁，影B 一審卷第11頁）。又蔡振南為「新樂城美容名店」
    登記名義負責人；而李仲偉因自94年2 月23日，以每月3 萬
    元代價，擔任現場經理，負責接待男客、介紹消費方式及會
    計等工作；乙○○自93年12月24日起，受僱在該店內擔任代
    客停車、介紹客人入內消費；渠等3 人共同犯意圖使女子與
    他人為性交而容留以營利為常業罪之妨害風化案件，蔡振南
    經臺灣高雄地方法院94年度訴字第2549號、本院95年度上訴
    字第1873號判決，判處有期徒刑1 年10月，經最高法院96年
    度台上字第1180號判決駁回上訴而確定（下稱「蔡振南前案
    」）；乙○○、李仲偉則經臺灣高雄地方法院94年度訴字第
    1951號、本院96年度上訴字第1951號判決，經減刑判處有期
    徒刑8 月，亦經最高法院96年度台上字第5735號判決駁回上
    訴而確定（下稱「乙○○等前案」）等情，亦有「新樂城美
    容廣場」之高雄市政府營利事業登記證（負責人蔡振南）、
    申請設立及變更登記申請書、核准函稿等資料，財團法人金
    融聯合徵信中心公司登記資訊、上開刑案起訴書、第一、二
    、三審判決書在卷足參，並經核閱前案全部影卷無訛（參他
    卷第9 至19背面、20至30、70至87頁，原審2 卷第9 至21頁
    ；及影A 、影B 卷內）。是該店確有於上開時間意圖營利容
    留女子與人性交之事實。
(二)、1.證人即告發人乙○○於本案檢察官97年6 月26日偵查中具
      結證稱：該店實際負責人是被告，是被告僱用伊從事性交
      易，蔡振南是人頭，如被關每月是2 萬元，伊等經理每月
      3 萬元，被關也是每月3 萬元，被告說要幫伊請律師云云
      （參他字卷第44、45頁）。
    2.乙○○所提出之影音光碟，經原審勘驗結果，有如下有如
      下對話，且被告承認對話中B 的聲音係其聲音（見原審審
      訴卷第46頁背面、第47頁正面）：
      第一段（影音光碟時間：00：44：37～00：45：05）
      A ：像這種情形，我可以再做下去。我是指我這部分。
      B ：可以，怎麼不可以。
      A ：沒啦！我是講我這部分，我坦白問你，我這輩子還可
          以再做下去。
      B ：我們講實在，你若會怕的話，不要講我這邊，就講別
          的也不用做。
      A ：沒啦！我就是不要做這…
      B ：你如會怕就是到別的地方也不用做。
      A ：是啦！
      第二段（影音光碟時間：00：48：46～00：49：46）
      A ：法院問你最後的結果，若是判有罪，不管負責人還是
          經理，到時候不管是易科罰金還是去關，怎麼辦？
      B ：罰金我會去繳，關是關負責人，之前有跟他說1 個月
          2 萬元，不出事1 萬元，出事2 萬元。
      A ：那判1 年就是…
      B ：24萬元。
      A ：那我們當經理的。
      B ：經理一般都是照薪水打，一般高雄市都是照這樣打。
      A ：不是啦！因為這樣才會問你，畢竟這樣做比較安心，
          才會敢去做。
      B ：我也是有擔當啦！
    3.由上開影音光碟之對話內容，其第一段是新樂城美容名店
      為警查獲後，對談之男子（據乙○○於告發狀陳稱：該男
      子為乙○○本人。見他卷第5 頁背面）提及，怕該店再被
      查獲，不敢再做下去，被告回稱如果怕的話，不要說在新
      樂城美容名店不敢做，到別的色情場所也不敢做。第二段
      是該男子問被告，如果被判有罪，被告如何處理、照顧，
      被告之回答。益證證人乙○○上開於97年6 月26日在檢察
      官偵查中具結後之證述屬實。
    4.雖然，乙○○等涉犯本件犯行一案，乙○○於94年3 月17
      日警詢、94年3 月17日、同年4 月26日檢察官訊問均陳稱
      蔡振南是該店負責人、老闆，伊受僱於蔡振南等情（見警
      7424影卷第23頁、偵6618號影卷第2 頁、第7 頁）、於該
      案審理中亦未提及被告為實際負責人（見該案原審1951號
      影卷第21頁、第27頁、第33頁、第64頁、第67頁、第68頁
      、第103 頁、第110 頁、第124 頁，本院上訴250 號卷第
      48頁、第130 頁至第132 頁），但該案於96年10月25日始
      經最高法院96年度台上字第5735號駁回上訴而確定，有最
      高法院判決書可憑（見他卷第19頁）。而乙○○於該案均
      否認有容留女子與他人性交為常業之犯行（見他卷第9 頁
      至第19頁該案歷審判決書），則於該案審理中，乙○○是
      否判刑？倘判刑確定，被告是否依上開影音光碟對話內容
      履行？均屬未定，是乙○○當時未供出被告為「新樂城美
      容名店」之實際負責人，應可理解，迨乙○○判刑確定，
      而被告為實際負責人卻逍遙法外，乙○○又深知內情，其
      心理不平衡而出面檢舉，並不違反常情，自不能以乙○○
      之陳述前後不一，而否認其於本案檢察官97年6 月26日偵
      查中具結證述內容之真實性。
(三)、況被告於偵查中供承：94年間時常去新樂城美容名店；老闆
    （按指蔡振南）經理（按指乙○○、李仲偉）被查獲後，係
    由伊去辦交保的等語（見偵卷第20頁），益足佐證證人乙○
    ○之證述實在，被告確為「新樂城美容名店」之實際負責人
    。至於被告同時辯稱係蔡振南不在時，請被告到店內幫忙云
    云；是蔡振南要伊去幫忙交保云云，係避就之詞。
(四)、證人即「新樂城美容名店」登記負責人蔡振南於原審雖證稱
    「新樂城美容名店」是在93年初，伊獨資以25萬元現金盤讓
    過來云云。惟證人蔡振南既願登記為名義負責人，顯然於「
    新樂城美容名店」被查獲不法，其願意承擔相關責任，是證
    人蔡振南上開證述顯係迴護被告之詞，不足為有利於被告之
    認定；至於蔡振南雖有陳明前手姓氏、盤讓金額等事項，以
    其為上開證述距被查獲時間已有相當時日，有充裕時間了解
    上開盤讓資料，乃屬當然，不能執此而認蔡振南為實際盤讓
    人。又該店服務小姐黃慧君於原審陳稱：伊是負責人蔡振南
    錄用的云云（另案原審1951號影卷第46頁）、陳芳儀於警詢
    陳稱：負責人姓蔡云云（偵12950 影卷第16頁），證人李仲
    偉於本案偵查中證稱：伊是蔡振南僱用的，在店裡伊每星期
    看過蔡振南約1 、2 次，一星期也看過被告1 、2 次，被告
    都在沙發上看電視云云。惟蔡振南登記為該店名義負責人，
    雖不負盈虧，但仍有實際負責店內事務，則蔡振南有在該店
    內，並錄用黃慧君、李仲偉等員工，並不違反常情；另被告
    既商由蔡振南登記為該店負責人，而自己隱身幕後，俾被查
    獲不法時本身得以規避責任，則對外宣稱蔡振南係負責人、
    老闆，一般員工因而誤認蔡振南為老闆，亦可理解，難執為
    被告有利之證據。
(五)、刑法上所謂常業犯，指反覆以同種類行為為目的之社會活動
    之職業性犯罪而言，至於犯罪所得之多寡，是否恃此犯罪為
    唯一之謀生職業，則非所問，縱令兼有其他職業，仍無礙於
    該常業犯罪之成立。是意圖營利，而媒介容留女子與人為性
    交為常業罪者，只須有賴以為業之意思，而有事實之表現為
    以足，不以媒介之次數為標準，亦不以藉之為唯一生存者為
    必要，故縱尚有其他職業，自無礙該項常業罪之成立。被告
    以店面方式經營，僱用李仲偉為現場經理，乙○○負責帶領
    客人、介紹消費方式，並由蔡振南登記為該店名義負責人，
    以掩飾本身犯行，而該店從事性交之女服務生以及至該店欲
    尋女子從事性交之男客，而媒介性交易，足見被告媒介容留
    性交之工作，並非偶一為之。店方既與女服務生就所得有所
    分帳，被告亦從中獲有利益，其所得顯係足供日常生活之所
    需，顯見被告確有賴以為業之意思而反覆容留、媒介客人與
    服務小姐為前揭性交行為。
(六)、另按共同實施犯罪行為之人，在合同意思範圍以內，各自分
    擔犯罪行為之一部，相互利用他人之行為，以達其犯罪之目
    的者，即應對於全部所發生之結果，共同負責。是本件被告
    與李仲偉、乙○○、蔡振南共同基於意圖使成年女子與不特
    定男客為性交行為而媒介、容留以營利為常業之犯意聯絡，
    由被告僱用李仲偉、乙○○，即由李仲偉擔任現場經理，負
    責接待男客、介紹消費方式；並由乙○○擔任服務人員，介
    紹客人入內消費，以媒介、容留性交易；而蔡振南明知其情
    ，仍同意登記為名義負責人。其等就本件犯行，均各自有其
    分工，顯見其等均相互利用他人之行為，以達其等容留成年
    女子與不特定男客為性交易之目的。
(七)、至於辯護人聲請傳喚證人李春華，以證明李春華曾出現於光
    碟中，知悉被告當時係以假設語氣（假設被告已入主新樂城
    理容名店）聊天討論云云；聲請傳喚證人張平定，以證明張
    平定曾目睹被告與乙○○發生口角，乙○○嗆聲要報復云云
    ；聲請傳喚證人林正忠，以證明知道被告94年間均從事納豆
    直銷業務，不可能再從事其他事業云云。因事證已臻明確，
    且上開影音光碟業經原審勘驗明確，又被告縱有從事納豆直
    銷業務，亦不影響被告有為本件犯行之認定，是均無傳喚之
    必要，併此敘明。
(八)、綜上所述，被告所辯均屬事後卸責之詞，不足採信，被告上
    開犯行堪以認定，應予依法論科。
三、被告行為後，刑法業於94年2 月2 日修正公布部分條文，並
    於95年7 月1 日施行。依修正後刑法第2 條第1 項規定：「
    行為後法律有變更者，適用行為時之法律。但行為後之法律
    有利於行為人者，適用最有利於行為人之法律」。修正後刑
    法，已刪除舊刑法第231 條第2 項之意圖使女子與他人為性
    交之行為而媒介、容留以營利為常業罪。但本件被告所犯本
    罪之時間在刑法修正施行前，而當時該罪，其法定刑為1 年
    以上7 年以下有期徒刑，得併科30萬元以下罰金。刑法修正
    後，因常業犯已經刪除，應將所犯上開犯罪分論併罰，合併
    計算其法定刑，而被告多次意圖營利媒介、容留女子與他人
    為性交之以營利之行為，合併計算法定最高本刑已在有期徒
    刑7 年以上，較原常業犯之法定刑為重，依刑法第2 條第1
    項規定，應適用修正前刑法第231 條第2 項而論以意圖使女
    子與他人性交行為而容留營利為常業罪，對被告較為有利。
    是核被告所為，係犯修正前刑法231 條第2 項意圖使女子與
    他人為性交之行為而容留以營利為常業罪。又被告與蔡振南
    、乙○○、李仲偉間，就前揭犯行具有犯意聯絡及行為分擔
    ，為共同正犯（刑法第28條共犯依修正施行前規定為「2 人
    以上共同實施犯罪之行為者，皆為正犯」，修法後則將完全
    未參與犯罪行為之實行之陰謀共同正犯及預備共同正犯刪除
    。比較結果，以修正前規定對被告有利）。被告媒介上開性
    交之行為後，復提供場所使女子與不特定男客為性交行為，
    進而容留女子與男客從事性交之行為，其媒介之低度行為，
    應為容留之高度行為所吸收，不另論罪。
四、原審未詳為推求而為被告無罪之判決，容有未恰，檢察官上
    訴意旨執此而指摘原判決不當，為有理由，應將原判決撤銷
    改判。審酌被告等不思正途謀取財富，其為實際負責人，容
    留女子與他人為性交行為，更從中牟取利益，其行為破壞社
    會善良風氣，經警多次查獲猶為之，及其犯罪後之態度等一
    切情狀，量處有期徒刑2 年；又被告犯罪時間在中華民國96
    年罪犯減刑條例所定減刑基準日即96年4 月24日之前，所犯
    罪名合於減刑規定，依法減其宣告刑刑期二分之一，即減為
    有期徒刑1 年。扣案之附表一編號1 至編號3 、編號6 至編
    號7 及附表二編號1 至2 ，附表三所示之物，均係該店所有
    （亦即被告所有）供本件共同犯罪所用之物（與本案之關連
    及所有人均詳如附表所示），業據共犯李仲偉、乙○○供述
    明確；而附表二編號2 所示之700 元（原扣案2,000 元，然
    其中1,300 元為周美芬性交易所得），則為犯被告因本件犯
    罪所得之物，均依刑法第38條第1 項第2 款、第3 款，分別
    在其罪刑項下予以宣告沒收。至其餘附表所示之物，或為女
    服務生黃慧君、周美芬所有，或與本案無關，故不予沒收，
    併此敘明。
據上論結，應依刑事訴訟法第369 條第1 項前段、第364 條、第
299 條第1 項前段，刑法第2 條第1 項、第38條第1 項第2 款、
第3 款、修正前刑法第28條、第231 條第2 項，刑法施行法第1
條之1 ，中華民國96年罪犯減刑條例第2 條第1 項第3 款、第7
條，判決如主文。
本案經檢察官陳宗吟到庭執行職務。
中    華    民    國    99    年    5     月    13    日
                刑事第六庭  審判長法  官  王憲義
                                  法  官  簡志瑩
                                  法  官  邱永貴
以上正本證明與原本無異。
如不服本判決應於收受本判決後10日內向本院提出上訴書狀，其
未敘述上訴理由者，並得於提起上訴後10日內向本院補提理由書
狀（均須按他造當事人之人數附繕本）「切勿逕送上級法院」。
中    華    民    國    99    年    5     月    13    日
                                  書記官  鄭翠芬
附錄本件判決論罪科刑法條：
中華民國刑法第231 條（修正前）
意圖使男女與他人為性交或猥褻之行為，而引誘、容留或媒介以
營利者，處5 年以下有期徒刑，得併科10萬元以下罰金。以詐術
犯之者，亦同。
以犯前項之罪為常業者，處1 年以上7 年以下有期徒刑，得併科
30萬元以下罰金。
公務員包庇他人犯前二項之罪者，依各該項之規定加重其刑至二
分之一。
附表一（警方於94年3 月16日在「新樂城美容名店」查扣之物）
┌──┬───────────┬──┬──┬───────┬───────────┐
│編號│扣案物品名稱          │單位│數量│ 所   有   人 │備                  考│
├──┼───────────┼──┼──┼───────┼───────────┤
│ 1  │電磁遙控器（臨檢燈）  │ 個 │ 1  │甲○○        │供本案犯罪所用之物    │
├──┼───────────┼──┼──┤（李仲偉持有）│（編號1 、2 為控制人員│
│ 2  │電磁遙控器（暗門）    │ 個 │ 2  │              │進出、提示員警臨檢所用│
├──┼───────────┼──┼──┤              │之物）（編號3 為媒介小│
│ 3  │94年3 月16日小姐點台單│ 張 │ 1  │              │姐性交所用之物）      │
├──┼───────────┼──┼──┼───────┼───────────┤
│ 4  │應召站小姐名單        │ 張 │ 7  │甲○○        │與本案犯罪無關        │
├──┼───────────┼──┼──┤（李仲偉持有）│                      │
│ 5  │員工公休表（8 頁）    │ 本 │ 1  │              │                      │
├──┼───────────┼──┼──┼───────┼───────────┤
│ 6  │電磁遙控器（臨檢燈）  │ 個 │ 1  │甲○○        │另案被告即該店負責人蔡│
│    │                      │    │    │（乙○○持有）│振南所有供本案犯罪所用│
├──┼───────────┼──┼──┼───────┤之物                  │
│ 7  │電磁遙控器            │ 個 │ 2  │甲○○        │（均為控制人員進出、提│
│    │                      │    │    │（乙○○持有）│示員警臨檢所用之物）  │
├──┼───────────┼──┼──┼───────┼───────────┤
│ 8  │保險套（未使用）      │ 枚 │ 1  │黃慧君        │黃慧君所有            │
│    │潤滑液                │ 瓶 │ 1  │              │                      │
└──┴───────────┴──┴──┴───────┴───────────┘
附表二（警方於94年5 月27日於「新樂城美容名店」查扣之物）
┌──┬───────────┬──┬──┬───────┬───────────┐
│編號│扣案物品名稱          │單位│數量│ 所   有   人 │備                  考│
├──┼───────────┼──┼──┼───────┼───────────┤
│ 1  │暗門遙控器開關        │ 個 │ 2  │甲○○        │供犯罪所用之物        │
│    │                      │    │    │（李仲偉持有）│（控制人員進出、提示員│
│    │                      │    │    │              │警臨檢）              │
├──┼───────────┼──┼──┼───────┼───────────┤
│ 2  │94年5 月26日營業金額  │新台│700 │甲○○        │共同正犯蔡振南為本件犯│
│    │                      │ 幣 │    │              │行所得之物            │
├──┼───────────┼──┼──┼───────┼───────────┤
│ 3  │未使用保險套          │ 個 │ 4  │周美芬        │周美芬所有            │
├──┼───────────┼──┼──┤              │                      │
│ 4  │潤滑液                │ 瓶 │ 1  │              │                      │
├──┼───────────┼──┼──┼───────┼───────────┤
│ 5  │94年5 月26日公司營運日│ 張 │ 1  │甲○○        │與本案無關            │
│    │報表                  │    │    │              │                      │
├──┼───────────┼──┼──┤              │                      │
│ 6  │94年4 、5 月公司營業月│ 本 │ 1  │              │                      │
│    │報表                  │    │    │              │                      │
└──┴───────────┴──┴──┴───────┴───────────┘
附表三（警方於94年6 月3 日在「新樂城美容名店」查扣之物）
┌──┬───────────┬──┬──┬───────┬───────────┐
│編號│扣案物品名稱          │單位│數量│ 所   有   人 │備                  考│
├──┼───────────┼──┼──┼───────┼───────────┤
│ 1  │房間臨檢燈遙控器      │ 個 │ 1  │甲○○        │供犯罪所用之物        │
├──┼───────────┼──┼──┤（李仲偉持有）│（控制人員進出、提示員│
│ 2  │2 樓通往3 樓暗門遙控器│ 個 │ 1  │              │警臨檢所用之物）      │
├──┼───────────┼──┼──┤              │                      │
│ 3  │3 樓通往4 樓暗門遙控器│ 個 │ 1  │              │                      │
├──┼───────────┼──┼──┤              │                      │
│ 4  │2 樓通往3 樓暗門木門鑰│ 個 │ 1  │              │                      │
│    │匙                    │    │    │              │                      │
├──┼───────────┼──┼──┤              │                      │
│ 5  │3 樓通往4 樓暗門木門鑰│ 個 │ 2  │              │                      │
│    │匙                    │    │    │              │                      │
└──┴───────────┴──┴──┴───────┴───────────┘

司法院資訊處製作；財團法人民間司法改革基金會備份。
